【裁判字號】    99,撤緩,2
【裁判日期】    990112
【裁判案由】    聲請撤銷緩刑
【裁判全文】
臺灣宜蘭地方法院刑事裁定               99年度撤緩字第2號
聲  請  人  臺灣宜蘭地方法院檢察署檢察官
受  刑  人  甲○○
上列聲請人因受刑人業務過失致死案件（臺灣士林地方法院98年
度審交訴字第15號），受刑人於緩刑前因故意犯他罪，而在緩刑
期內受拘役之宣告確定，聲請撤銷緩刑之宣告（98年執聲正字第
570號、98年執助字第524號），本院裁定如下：
    主  文
甲○○之緩刑宣告撤銷。
    理  由
一、本件聲請意旨略以：受刑人甲○○因業務過失致死案件，前
    經臺灣士林地方法院於民國98年3月13日以98年度審交訴字
    第15號判決判處有期徒刑六月，如易科罰金，以新臺幣一千
    元折算一日，緩刑二年，於98年4月14日判決確定。茲查受
    刑人於緩刑期前，即98年2月23日，另故意犯不能安全駕駛
    交通工具罪，嗣於上開緩刑期內，即98年9月30日經本院以9
    8年度交簡上字第22號判決判處拘役五十日，如易科罰金，
    以新臺幣一千元折算一日，並已於同日判決確定，爰依刑法
    第75條之1第1項第1款（聲請書誤繕為第2款）之規定，聲請
    將上述緩刑之宣告予以撤銷等語。
二、按刑法第75條及第75條之1雖已於98年5月19日修正，並自98
    年9月1日施行，然按於98年5月19日刑法修正施行前，受緩
    刑之宣告，98年5月19日修正刑法施行後，仍在緩刑期內者
    ，適用98年5月19日修正施行之刑法第75條及第75條之1規定
    ，刑法施行法第6條之1第2項定有明文。本件情形，受刑人
    甲○○所犯業務過失致死案件，經臺灣士林地方法院於98年
    3月13日以98年度審交訴字第15號判決判處有期徒刑六月，
    如易科罰金，以新臺幣一千元折算一日，緩刑二年，已於98
    年4月14日判決確定在案，此有卷附之上開判決書及臺灣高
    等法院被告前案紀錄表在卷可稽，是於98年5月19日修正刑
    法施行後，受刑人甲○○所犯上開業務過失致死案件仍於緩
    刑期間內，揆諸前揭之說明，自應適用修正後之刑法第75條
    及第75條之1規定，合先敘明。
三、次按緩刑之宣告應撤銷者，由受刑人所在地或其最後住所地
    之地方法院檢察官聲請該法院裁定之，刑事訴訟法第476條
    定有明文。又「受緩刑之宣告，而有下列情形之一者，撤銷
    其宣告：（一）緩刑期內因故意犯他罪，而在緩刑期內受逾
    六月有期徒刑之宣告確定者。（二）緩刑前因故意犯他罪，
    而在緩刑期內受逾六月有期徒刑之宣告確定者。」、「前項
    撤銷之聲請，於判決確定後六月以內為之。」；「受緩刑之
    宣告而有下列情形之一，足認原宣告之緩刑難收其預期效果
    ，而有執行刑罰之必要者，得撤銷其宣告：（一）緩刑前因
    故意犯他罪，而在緩刑期內受六月以下有期徒刑、拘役或罰
    金之宣告確定者。（二）緩刑期內因故意犯他罪，而在緩刑
    期內受六月以下有期徒刑、拘役或罰金之宣告確定者。（三
    ）緩刑期內因過失更犯罪，而在緩刑期內受有期徒刑之宣告
    確定者。（四）違反第七十四條第二項第一款至第八款所定
    負擔情節重大者。」、「前條第二項之規定，於前項第一款
    至第三款情形亦適用之。」，現行刑法第75條第1項、第2項
    ；第75條之1第1項、第2項亦分別定有明文。
四、查受刑人甲○○因業務過失致死案件，前經臺灣士林地方法
    院於98年3月13日以98年度審交訴字第15號判決判處有期徒
    刑六月，如易科罰金，以新臺幣一千元折算一日，緩刑二年
    ，於98年4月14日判決確定後，復因於緩刑期前，即98年2月
    23日，另故意犯不能安全駕駛交通工具罪，嗣於上開緩刑期
    內，即98年9月30日經本院以98年度交簡上字第22號判決判
    處拘役五十日，如易科罰金，以新臺幣一千元折算一日，並
    已於同日判決確定等事實，有上開二案判決書及臺灣高等法
    院被告前案紀錄表在卷可稽。而參酌臺灣士林地方法院98年
    度審交訴字第15號判決所認定「受刑人甲○○係貨車司機，
    平日以駕駛貨車、曳引車載送貨物為業，於97年12月4日凌
    晨6時許，駕駛營業貨運曳引車行經臺北市○○區○○路2段
    111號前，竟在劃設紅色標線禁止臨時停車之處所，違規停
    車且佔用慢車道，以致被害人吳琪敏騎機車路經該處時，不
    慎撞擊甲○○所駕之營業貨運曳引車，導致被害人吳琪敏頭
    部重創而死亡。」之犯罪事實，及本院98年度交簡上字第22
    號判決所認定「甲○○於98年2月23日下午飲用啤酒後，已
    達無法安全駕駛動力交通工具之狀態，竟於飲畢後隨即駕駛
    自小客車上路，嗣於同日晚間7時40分許，於行經宜蘭縣員
    山鄉○○路○段510巷前時，不慎與姜宇德所駕之自小客車
    發生碰撞，嗣經到場處理員警對其實施呼氣式酒精濃度檢測
    後，始查悉上情。」之犯罪事實，足認受刑人甲○○於97年
    12月4日因駕車不慎發生車禍導致被害人死亡後，並未記取
    教訓，於前開業務過失致死案件審理過程中，仍不知遵守交
    通規則，謹慎小心駕車，且其身為職業駕駛人，平日以駕車
    送物為業，更有恪遵交通法規之高度義務，尤其於飲酒後駕
    駛動力交通工具，實對於道路用路人之危害程度甚大，迺其
    於政府大力宣導酒後駕車之危害後，竟仍無視法律規範，於
    飲酒後已無安全駕駛能力之情形下，猶執意駕駛汽車上路，
    已對於道路用路人造成嚴重之危害，更因此而肇事與其他車
    輛發生撞擊車禍，其目無法紀，漠視法令規定，恣意破壞法
    規秩序，足認原宣告之緩刑難收其預期效果，而有執行刑罰
    之必要，則聲請人於本院98年度交簡上字第22號判決確定後
    六個月內聲請撤銷受刑人前揭緩刑之宣告，核與現行刑法第
    75條之1第1項第1款、第2項之規定相符，應予准許。
四、依刑事訴訟法第476條，裁定如主文。
中    華    民    國    99    年    1    月     12    日
                  刑事第二庭法  官  劉家祥
以上正本證明與原本無異。
如不服本裁定，應於裁定送達後5日內，向本院提出抗告狀。（
應附繕本）
                            書記官  劉謹翊
中    華    民    國    99    年    1     月    12    日

司法院資訊處製作；財團法人民間司法改革基金會備份。
